臺灣屏東地方法院刑事判決
111年度金訴字第91號
公  訴  人  臺灣屏東地方檢察署檢察官
被      告  貝美麗


上列被告因詐欺等案件，經檢察官提起公訴（110年度偵字第189
0號），被告於準備程序中就被訴事實為有罪之陳述，經告知簡
式審判程序之旨，並聽取當事人之意見後，經本院合議庭裁定由
受命法官獨任進行簡式審判程序，判決如下：
    主  文
貝美麗犯如附表編號1至4所示之罪，各處如附表編號1至4所示之
刑。應執行有期徒刑壹年肆月。
    事  實
一、貝美麗於民國109年9月26日前某時許，經由網際網路，與真
    實姓名年籍不詳、暱稱「JASON KIM(或LEE LOMPION)」及「
    經理」之詐欺集團成員（下稱本案詐欺集團成員）相識，貝
    美麗依其智識及社會生活之通常經驗，雖預見提供金融機構
    帳戶予他人匯入不明款項，並聽從指示將之提領交付不詳之
    人，其提供之帳戶可能遭作為詐欺取財等財產犯罪匯入犯罪
    所得之工具使用，代為提領轉交款項，可能係隱匿該詐欺犯
    罪所得去向、所在，仍不違背其本意，與本案詐欺集團成員
    共同意圖為不法之所有，基於三人以上詐欺取財、一般洗錢
    之不確定故意之犯意聯絡，先由貝美麗將其所申辦中華郵政
    股份有限公司帳號0000000-0000000號帳戶（下稱本案郵局
    帳戶）之帳號資料提供予本案詐欺集團成員使用，復由本案
    詐欺集團成員分別於如附表編號1至4所示之時間，以如附表
    編號1至4所示之方式施以詐術，致如附表編號1至4示之楊秀
    田、葉芸旻、丁桂娟、楊潔沂陷於錯誤，各於如附表編號1
    至4所示之時間，匯款如附表編號1至4所示之金額至貝美麗
    之本案郵局帳戶內，再由貝美麗依本案詐欺集團成員之指示
    ，於如附表編號1至4所示之時間、地點提領匯入本案郵局帳
    戶內之款項後，前往屏東縣屏東市某處，交付予本案詐欺集
    團成員指定之人，而隱匿詐欺所得財物之去向、所在。嗣如
    附表編號1至4所示之受騙者察覺有異，經報警處理，循線查
    獲上情。
二、案經葉芸旻訴由屏東縣政府警察局里港分局報告及丁桂娟告
    訴臺灣屏東地方檢察署檢察官偵查起訴。
    理  由
一、本件被告貝美麗所犯係死刑、無期徒刑、最輕本刑為3年以
    上有期徒刑以外之罪，其於準備程序中就被訴事實為有罪之
    陳述，經本院告知簡式審判程序之旨，並聽取公訴人及被告
    意見後，合議庭裁定由受命法官獨任進行簡式審判程序，合
    先敘明。
二、上開事實，業經被告於偵查、本院準備程序、審理時均坦承
    不諱（見偵卷第294頁；本院卷第71、118頁），核與證人即
    被害人楊秀田、楊潔沂、證人即告訴人丁桂娟、葉芸旻於警
    詢之證述情節互有相符（見偵卷第251至253頁、第237至239
    頁、第277至279頁；警卷第13至19頁），並有中華郵政股份
    有限公司屏東郵局110年3月2日屏營字第1100000121號函暨
    所檢附該公司帳號00000000000000號客戶歷史交易清單、中
    華郵政股份有限公司屏東郵局110年8月20日屏營字第110000
    0506號函暨所檢附郵政存簿儲金無摺存款存款單、郵政入戶
    匯款申請書、匯款人客戶基本資料、內政部警政署反詐騙諮
    詢專線紀錄表、桃園市政府警察局大園分局埔心派出所金融
    機構聯防機制通報單、受理各類案件紀錄表、受理刑事案件
    報案三聯單、無摺存款存款人收執聯、通訊軟體LINE對話紀
    錄翻拍畫面等件在卷可參（見偵卷第13至39頁、第141至150
    頁；警卷第29至31頁、第37頁、第43至89頁、第91至93頁）
    ，堪認被告上開任意性自白核與客觀事實相符，可以採信。
    是本案事證明確，被告犯行堪以認定，自應依法論科。
三、論罪科刑
(一)核被告所為，均係犯刑法第339條之4第1項第2款之三人以上
    共同詐欺取財罪、洗錢防制法第14條第1項之一般洗錢罪。
(二)被告雖未自始至終參與各階段之犯行，但其主觀上對本案詐
    欺集團呈現多人分工模式及彼此扮演不同角色、分擔相異工
    作等節，已有所預見，且其所參與者既係本案整體詐欺取財
    犯罪計畫不可或缺之重要環節，而與本案詐欺集團成員間，
    在合同意思範圍內，各自分擔本案犯罪行為之一部，彼此相
    互利用他人之行為，最終共同達成詐欺取財犯罪之目的，被
    告自應就其所參與之詐欺取財犯行所發生之結果負責。是被
    告與本案詐欺集團成員，有犯意聯絡及行為分擔，應論以共
    同正犯。
(三)被告就如附表編號1至4所示之提領款項行為，就同一被害人
    部分，認係在密接時間、地點侵害同一被害人之財產法益，
    屬單一行為之接續進行，應以接續犯論以一罪。
(四)被告各次均以一行為觸犯三人以上共同詐欺取財罪、一般洗
    錢罪，均為想像競合犯，均應從一重之三人以上共同詐欺取
    財罪處斷。　　
(五)刑法處罰之加重詐欺取財罪係侵害個人財產法益之犯罪，其
    罪數計算，依一般社會通念，應以被害人數、被害次數之多
    寡，決定其犯罪之罪數（最高法院110年度台上字第5093號
    、108年度台上字第274號判決參照）；對不同被害人所犯之
    加重詐欺取財行為，受侵害之財產監督權既歸屬各自之權利
    主體，且犯罪時間或空間亦有相當差距，應屬犯意各別，行
    為互殊，而應分論併罰。是被告如附表編號1至4所示之各次
    犯行，分別侵害被害人楊秀田、楊潔沂與告訴人葉芸旻、丁
    桂娟之財產法益，其犯罪行為各自獨立，犯意各別，行為互
    殊，應予分論併罰。
(六)按犯洗錢防制法第14條之罪，在偵查或審判中自白者，減輕
    其刑，洗錢防制法第16條第2項定有明文。本案被告於偵查
    、本院審理時均坦承犯洗錢防制法第14條第1項之一般洗錢
    罪，已如前述，合於洗錢防制法第16條第2項規定，原應對
    被告減輕其刑，惟被告本案犯行均係從一重論以三人以上共
    同犯詐欺取財罪，該罪並無減刑事由，然就洗錢罪之減刑事
    由，仍應於量刑時予以審酌。
(七)爰審酌近年來詐欺案件頻傳，行騙手段日趨集團化、組織化
    、態樣繁多且分工細膩，每每造成廣大民眾受騙，損失慘重
    ，被告已預見其行為可能係從事提領詐欺犯罪所得及一般洗
    錢犯行，仍基於不確定故意為之，使金流產生斷點，追查趨
    於複雜，並損害告訴人與被害人之財產法益，致使告訴人與
    被害人承受非輕之損害，破壞社會秩序及社會成員間之互信
    基礎，所為誠屬不應該；惟考量被告犯後坦承全部犯行（含
    洗錢部分），目前已與告訴人葉芸旻達成調解，有本院調解
    筆錄在卷可參（見本院卷第103至104頁），尚未與其他告訴
    人或被害人達成和解或調解之犯後態度，再參酌被害人受損
    害程度不一，被告之犯罪動機、目的、手段、在本案中係擔
    任聽從指示之末端角色及於本院審理時自述之智識程度與生
    活狀況（本院卷第120頁）等一切情狀，分別量處如附表編
    號1至4「主文欄」所示之刑。另衡以被告上開犯行從一重處
    斷後之罪名相同，且犯罪時間堪認集中，提款、交付地點均
    在屏東，考量整體犯罪過程之各罪關係、所侵害法益之同一
    性、數罪對法益侵害之加重效應及罪數所反應行為人人格及
    犯罪傾向等情狀，予以綜合判斷，定其應執行之刑如主文所
    示。
四、沒收
(一)按犯洗錢防制法第14條之罪，其所移轉、變更、掩飾、隱匿
    、收受、取得、持有、使用之財物或財產上利益，沒收之，
    洗錢防制法第18條第1項前段定有明文。惟該法條並未規定
    不問屬於犯罪行為人與否均沒收之，自仍以屬於被告所有者
    為限，始應予以沒收。查被告提領之款項均已交付本案詐欺
    集團成員指定之人，業據被告於偵查、本院審理中陳述在卷
    ，依現有卷證無證據證明屬於被告所有，自無從依前開規定
    宣告沒收。
(二)另卷內無證據可認被告有實際分得犯罪所得，無從宣告沒收
    犯罪所得。　　
據上論斷，應依刑事訴訟法第273條之1第1項、第299條第1項前
段，洗錢防制法第14條第1項，刑法第11條前段、第28條、第339
條之4第1項第2款、第55條、第51條第5款，刑法施行法第1條之1
第1項，判決如主文。
本案經檢察官陳妍萩提起公訴，檢察官王雪鴻到庭執行職務。
中　　華　　民　　國　　111 　年　　8 　　月　　19　　日
                  刑事第三庭    法  官　鍾佩真  
以上正本證明與原本無異。
如不服本判決，應於收受判決後20日內向本院提出上訴書狀，並
應敘述具體理由；其未敘述上訴理由者，應於上訴期間屆滿後20
日內向本院補提理由書（均須按他造當事人之人數附繕本）「切
勿逕送上級法院」。　　　　　
中　　華　　民　　國　　111 　年　　8 　　月　　19　　日
                                書記官　林靜慧　　　　　　　　　
附表
編號 受騙者 詐騙過程 詐欺金額（新臺幣） 匯款時間 提領情形  主文欄      提領時間 提領地點  1 被害人楊秀田 本案詐欺集團成員以LINE通訊軟體佯為楊秀田之友人，並誆稱：需要住院醫療費用云云，致楊秀田誤信為真，而依指示匯款至本案郵局帳戶。 13萬元 109年9月26日9時29分許 自109年9月26日13時20分許起至同年10月5日19時1分許止，以金融卡接續提領一空。 先後在鹽埔郵局、鹽埔鹽中郵局、統一超商鹽埔門市、全家超商鹽埔新圍門市、屏東市中正路郵局、屏東市民生路郵局，以金融卡接續提領一空。 貝美麗犯三人以上共同詐欺取財罪，處有期徒刑壹年壹月。  2 告訴人葉芸旻 本案詐欺集團成員以「王貴」等名義，利用臉書等通訊軟體，向葉芸旻誆稱：需代收內含現金與黃金之國際包裹，及收買海關以免查驗包裹云云，致葉芸旻誤信為真，而依指示陸續匯款，其中1筆匯款至本案郵局帳戶。 28萬6,600元 109年9月26日12時54分許   貝美麗犯三人以上共同詐欺取財罪，處有期徒刑壹年。 3 告訴人丁桂娟 本案詐欺集團成員以臉書通訊軟體向丁桂娟誆稱：要籌款建校云云，致丁桂娟誤信為真，而依指示匯款至本案郵局帳戶。 15萬元 109年10月6日12時23分許 109年10月6日16時13分許起至同日16時16分許止，以金融卡接續提領一空。 在鹽埔郵局，以金融卡接續提領一空。 貝美麗犯三人以上共同詐欺取財罪，處有期徒刑壹年壹月。 4 被害人楊潔沂 本案詐欺集團成員以臉書通訊軟體向楊潔沂誆稱：可代購美國包包云云，致楊潔沂誤信為真，而依指示匯款至本案郵局帳戶。 6萬4,243元 109年10月15日13時48分許 109年10月15日18時13分許起至同日18時15分許止，以金融卡接續提領一空。 在鹽埔郵局，以金融卡接續提領一空。 貝美麗犯三人以上共同詐欺取財罪，處有期徒刑壹年。 
附錄論罪科刑法條：
洗錢防制法第14條
有第二條各款所列洗錢行為者，處7年以下有期徒刑，併科新臺
幣5百萬元以下罰金。
前項之未遂犯罰之。
前二項情形，不得科以超過其特定犯罪所定最重本刑之刑。
中華民國刑法第339條之4
犯第339條詐欺罪而有下列情形之一者，處1年以上7年以下有期
徒刑，得併科1百萬元以下罰金：
一、冒用政府機關或公務員名義犯之。
二、三人以上共同犯之。
三、以廣播電視、電子通訊、網際網路或其他媒體等傳播工具，
    對公眾散布而犯之。
前項之未遂犯罰之。